# 制造费用、人工成本核算的问题

提问人：liu42644268 时间：2021-08-13 23:33:06
目前公司采用单件产品标准工资（一种有工艺部门确定的标准，非实际）以及实际生产数量在各产品之间分配制造费用以及直接人工，是否符合企业会计准则要求呢。
目前找到的文件为“《企业产品成本核算制度（试行）》”，其中：
第三十五条 制造企业发生的直接材料和直接人工，能够直接计入成本核算对象的，应当直接计入成本核算对象的生产成本，否则应当按照合理的分配标准分配计入。制造企业外购燃料和动力的，应当根据实际耗用数量或者合理的分配标准对燃料和动力费用进行归集分配。生产部门直接用于生产的燃料和动力，直接计入生产成本；生产部门间接用于生产（如照明、取暖）的燃料和动力，计入制造费用。制造企业内部自行提供燃料和动力的，参照本条第三款进行处理。制造企业辅助生产部门为生产部门提供劳务和产品而发生的费用，应当参照生产成本项目归集，并按照合理的分配标准分配计入各成本核算对象的生产成本。辅助生产部门之间互相提供的劳务、作业成本，应当采用合理的方法，进行交互分配。互相提供劳务、作业不多的，可以不进行交互分配，直接分配给辅助生产部门以外的受益单位。 1 、那么是否可以理解为如果相关的“单件产品标准工资”如何是合理的话，其能够代表不同产品所耗用的资源水平的话，则以该等方式分配制造费用，其实是符合相关核算制度的要求的呢？ 2 、同时，直接人工在上述文件中也允许不必须直接计入到对应产品之上（如果确实没有核算基础的话），如果以车间为单位归集人工并按照上述原则分配的话，假设同车间产品的生产流程相差不大，是否这种直接人工的核算方式也是可以接受的呢？
向大家求教了，谢谢大家。

回答人：chenyiwei
1 、标准成本如果设置合理，与实际成本之间的差异在可接受范围之内，则以该等方式分配制造费用是可以接受的。
2 、存在这种可能性，但还是需要对具体的生产流程、核算基础等作进一步了解。

提问人：liu42644268 时间：2021-08-17 11:21:00
谢谢陈版的指点。然后还是有以下两个事得和您在请教一下。
1 、可能我没表达清楚，不是标准成本，是标准人工成本作为分配标准，这样是否对于制造费用的分配也是可以接受的呢？
2 、第 2 项还相关，是否生产部门对人工成本的统计无法到订单层次这件事表明企业存在财务相关的内控缺陷呢？我理解，其实只要标准人工成本估计的准确，而假设生产人员是按照工时计薪，未统计订单人工成本是不会影响薪资的准确性的话，其实这种以标准人工成本来分配人工成本的方式其实是可以接受的。

回答人：chenyiwei
1 、要考虑人工成本与制造费用之间是否存在相关性，例如参考作业成本计算法。 2 、考虑重要性原则及其他基础工作方面的内控能否起到弥补及补偿作用。